【裁判字號】    97,易,204
【裁判日期】    970229
【裁判案由】    竊盜
【裁判全文】
臺灣彰化地方法院刑事判決               97年度易字第204號
公  訴  人  臺灣彰化地方法院檢察署檢察官
被      告  乙○○
                    號
                    （現於臺灣彰化看守所另案羈押中）
上列被告因竊盜案件，原經檢察官聲請簡易處刑（96年度偵字第
10343號），本院彰化簡易庭認為有所不妥，簽請改由本院刑事
庭審理，茲判決如下：
    主  文
乙○○犯竊盜罪，累犯，處有期徒刑壹年。
    事實及理由
一、犯罪事實：
  (一)乙○○自民國（下同）74年間起有多項竊盜、恐嚇、槍砲、
    贓物、毒品等多項前科，又因犯竊盜罪，經（本院94年度易
    字第577號判決）處有期徒刑1年，又犯施用毒品罪，經（本
    院94年度易字第702號判決）處有期徒刑10月，定應執行刑1
    年9月，96年7月16日減刑為有期徒刑10月15日，於96年7月
    16日執行完畢出獄（構成累犯）。
  (二)乙○○減刑出獄後，無正當職業，遊手好閒，於96年10月18
    日上午10時許，前往前妻沈芳如與其弟弟甲○○位在彰化縣
    彰化市○○路315巷45號之住處，趁該房屋大門未上鎖之機
    會，侵入屋內（侵入住宅部分，未提出告訴），見客廳無人
    ，而甲○○奉祀之神像上有二面金牌（甲○○所有），竟臨
    時起意，徒手竊取該金牌2面，並四處在客廳內搜尋竊得甲
    ○○所有之佰元鈔現金共新臺幣（下同）2000元。正當翻箱
    倒櫃發出聲響之際，為一樓後方廚房內之沈江水（沈芳如、
    甲○○之大伯）發現，乙○○趁機趕快逃逸，後經沈江水報
    警循線查獲，然乙○○已將得手現金及金牌典當後所得花用
    完畢。
二、認定事實之證據及理由：
  (一)被告於本院審理中，對上述事實均坦白承認。
  (二)證人甲○○96年11月27日檢察官偵訊中結證，證明：被告乙
    ○○剛出監後，並未與沈芳如、甲○○來往，96年10月18日
    被告是趁大門未上鎖之際侵入，經甲○○事後檢查發現失竊
    金牌2面及現金2000元之事實。
  (三)被告對於證人沈江水96年10月18日警詢筆錄之證據能力未爭
    執，而證人沈江水之警訊筆錄，可證明：案發當時沈江水在
    廚房聽見客廳翻箱倒櫃之聲響，走到客廳查看時，被告趁機
    逃跑之事實。
  (四)被告於彰化市○○路315巷45號房屋內留下一枚指紋，經內
    政部警政署刑事警察局輸入電腦比對，確定為被告乙○○之
    左手中指指紋，有該局96年11月12日刑紋字第0960166515號
    鑑驗書可證。被告96年7月16日出監後尚未與沈芳如、甲○
    ○聯絡，96年10月18日案發當日即採得被告指紋，可知96年
    10月18日竊案為被告所為。
  (五)綜上所述，本案事證明確，被告犯行已可認定。
三、論罪科刑：
  (一)核被告所為，係犯刑法第320條第1項之竊盜既遂罪。
  (二)被告有犯罪事實欄內之徒刑執行經過，有臺灣高等法院被告
    全國前案紀錄表可證，被告受有期徒刑之執行完畢後，5年
    內故意再犯本件有期徒刑以上之罪，為累犯，均依刑法第47
    條第1項規定，加重其刑。
  (三)量刑審酌：被告竊盜前科累累，出監不久後，竟再度犯罪
    ，惡性不輕。被告多年來斷斷續續服刑、戒治等，導致婚
    姻破裂，二名子女由被告前妻沈芳如照顧中，被告顯然多年
    來都未善盡對家庭的責任。被告出監後非但未設法彌補對前
    妻家人的愧疚，反而因為自己缺錢花用，再度加害於前妻之
    家人，此種惡劣行徑，令前妻之家人傷痛萬分。被告犯後
    雖均已坦承犯行，態度良好，但未與被害人達成和解。被
    告自述國小畢業，曾經有車床丙級證照，但遊手好閒，偶而
    擔任臨時工，因臨時缺錢花用而竊盜之動機，實不可取等一
    切情狀，量刑如主文所示之刑。
四、適用法條：
  (一)刑事訴訟法第299條第1項前段。
  (二)刑法第320條第1項、第47條第1項。
本案經檢察官張尹敏到庭執行職務。
中    華    民    國    97    年    2    月    29    日
                  刑事第八庭     法  官  葉明松
以上正本證明與原本無異。
如不服本判決，應於判決送達後10日內，向本院提出上訴書狀，
上訴書狀應「敘述具體上訴理由」，並按他造當事人之人數附繕
本。「切勿逕送上級法院」。
告訴人或被害人對於判決如有不服具備理由請求檢察官上訴者，
其上訴期間之計算係以檢察官收受判決正本之日期為準。
中    華    民    國    97    年    2    月    29     日
                                 書記官  施秀青
【附錄本案論罪法條】
中華民國刑法第320條
（普通竊盜罪、竊佔罪）
意圖為自己或第三人不法之所有，而竊取他人之動產者，為竊盜
罪，處5年以下有期徒刑、拘役或5百元以下罰金。
意圖為自己或第三人不法之利益，而竊佔他人之不動產者，依前
項之規定處斷。
前二項之未遂犯罰之。


司法院資訊處製作；財團法人民間司法改革基金會備份。
